---
title: "Microalgas e cianobactérias: abordagens e ferramentas para análises taxonômicas, de diversidade e distribuição de espécies"
output: github_document
---

```{r setup, include=FALSE}
knitr::opts_chunk$set(echo = TRUE)
library(dplyr)
library(maps)
```

## Período da disciplina
07/06/2021 a 16/06/2021

## Módulo sobre modelagem de nicho ecológico

Uso da modelagem de nicho como ferramenta para potencial de invasão, indicação de possíveis novas áreas de ocorrência e impactos pelas mudanças globais

### Cronograma

- Segunda
  - Manhã: Teórica 
    - Introdução à modelagem
    - Conceito de nicho
    - Premissas da modelagem
    - Boas práticas
    - Aquisição de ocorrências
    - Limpeza de dados de ocorrências
    - Aquisição de variaveis ambientais
    - Seleção de dados ambientais
    
  - Tarde: Prática
    - Bases de dados de ocorrências ([GBIF](https://www.gbif.org/) e [speciesLink](http://www.splink.org.br/))
    - Bases de dados de variáveis ambientais ([Bio-oracle](https://www.bio-oracle.org/) e [EarthEnv](http://www.earthenv.org/streams))
    - Limpeza de dados de ocorrência
    - Seleção de dados ambientais

- Terça
  - Manhã: Teórica 
    - Algoritmos
    - Validação dos modelos
    - Fluxo de trabalho (workflow)
    - Estudos de caso (exemplos de uso para micro/macroalgas)
    
  - Tarde: Prática
    - Modelando as espécies
      - Presente 
      - Futuro
  
- Quarta
  - Manhã: Prática
    - Elaboração dos modelos e da apresentação
  
  - Tarde: Apresentação dos trabalhos


### Links

- [Ementa da disciplina](https://onedrive.live.com/view.aspx?resid=2A1CA0AB9CB1DE49!110482&ithint=file%2cdocx&authkey=!ABA9OVxmK7wRU0I)
- [A Rapid Marine Biodiversity Assessment of the Abrolhos Bank, Bahia, Brazil](http://citeseerx.ist.psu.edu/viewdoc/download?doi=10.1.1.379.4381&rep=rep1&type=pdf)
- [Native or introduced? A re-evaluation of Pyropia species (Bangiales, Rhodophyta) from Brazil based on molecular analyses](https://www.tandfonline.com/doi/full/10.1080/09670262.2014.982202)
- []()


## Exemplos

Pontos de ocorrência da espécie _Dictyopteris jolyana_:

```{r mapa, echo=FALSE}
ex <- read.csv("dados/ocorrencias/dictyopteris_jolyana.csv")
par(mar = c(0,0,0,0))
map(fill = T, col = "gray80", border = F)
map.axes()
distinct(ex) %>% 
  select(decimalLongitude, decimalLatitude) %>% 
  points(col = "darkred", pch = 16)
```

Note that the `echo = FALSE` parameter was added to the code chunk to prevent printing of the R code that generated the plot.
